【裁判字號】    99,交簡上,130
【裁判日期】    991014
【裁判案由】    過失傷害
【裁判全文】
臺灣高雄地方法院刑事判決           99年度交簡上字第130號
上  訴  人  臺灣高雄地方法院檢察署檢察官
被      告  乙○○
上列上訴人因被告過失傷害案件，不服本院交通法庭中華民國99
年4 月26日99年度審交簡字第425 號第一審簡易判決（聲請簡易
判決處刑案號：98年度偵字第28977 號），提起上訴，本院管轄
第二審之合議庭判決如下：
    主  文
上訴駁回。
乙○○緩刑貳年。
    事  實
一、乙○○於民國98年6 月30日下午5 時55分許，駕駛車牌號碼
    2E-8151 號汽車沿高雄市○○區○○路慢車道東向西行駛，
    至新光路與中華四路口處欲右轉彎，本應注意汽車行駛至交
    岔路口右轉彎時，應距交岔路口30公尺前顯示方向燈或手勢
    ，換入外側車道、右轉車道或慢車道，駛至路口後再行右轉
    ，且依當時天侯晴、日間自然光線、柏油路面乾燥、無缺陷
    或其他障礙物、視距良好，並無不能注意之情形，竟誤顯示
    為左轉方向燈後，逕行右轉，適有甲○○騎乘車牌號碼7FC-
    596 號機車沿新光路慢車道同向後方行駛至此，見狀閃避不
    及，二車因而發生碰撞，致甲○○人車倒地，而受有右肩肩
    峰、鎖骨關節扭挫傷、兩側上肢多處挫擦及左肘裂傷0.5 公
    分等傷害。乙○○於偵查犯罪之警察機關尚未知肇事人為何
    人時，即向到達醫院處理之員警坦承肇事，自首而願接受裁
    判。
二、案經高雄市政府警察局苓雅分局報告臺灣高雄地方法院檢察
    署檢察官偵查後聲請簡易判決處刑。
    理  由
壹、證據能力部分：
    按被告以外之人於審判外之言詞或書面陳述，除法律有規定
    者外，不得作為證據，刑事訴訟法第159 條第1 項定有明文
    ；另按被告以外之人於審判外之陳述，雖不符前四條之規定
    ，而經當事人於審判程序同意作為證據，法院審酌該言詞陳
    述或書面陳述作成時之情況，認為適當者，亦得為證據，同
    法第159 條之5 第1 項規定甚明。本判決所據以認定被告乙
    ○○犯罪事實之證據，其中部分固屬傳聞證據，惟因均經檢
    察官及被告於本院準備程序、審判程序中同意作為證據，本
    院審酌各項證據作成時之情況，並無違法取證或其他瑕疵，
    依刑事訴訟法第159 條之5 第1 項規定，均具證據能力，合
    先敘明。
貳、實體部分：
一、上開事實，業據被告乙○○坦承不諱，核與證人即告訴人甲
    ○○於警詢、偵訊時證述之情節相符（見警卷第5 頁、偵卷
    第8 至9 頁），並有道路交通事故現場圖2 紙、道路交通事
    故調查報告表（一）、（二）各1 份、高雄市政府警察局交
    通大隊交通事故紀錄表2 份、現場暨車損照片11張、邱外科
    醫院診斷證明書1 紙在卷可佐（見警卷第7 至9 、10至11、
    14、6 頁）。復按汽車行駛至交岔路口右轉彎時，應距交岔
    路口30公尺前顯示方向燈或手勢，換入外側車道、右轉車道
    或慢車道，駛至路口後再行右轉，道路交通安全規則第102
    條第1 項第4 款訂有明文。被告既考領有汽車駕駛執照，有
    道路交通事故調查報告表（二）在卷可證（見警卷第8 頁）
    ，對於前開規定當知之甚詳，況依當時當時天候晴、日間自
    然光線、柏油路面乾燥無缺陷、無障礙物、視距良好，並無
    不能注意之情形，竟疏未遵循上開交通規則，於右轉彎前誤
    顯示左轉方向燈，因而肇致本件車禍，其駕駛行為自有過失
    ，且與告訴人所受前揭傷害間具相當因果關係。從而，足認
    被告之自白與事實相符，洵堪採為論罪科刑之依據。本件事
    證已臻明確，被告犯行堪以認定，應予依法論科。
二、核被告所為，係犯刑法第284 條第1 項前段之過失傷害罪。
    被告肇事後，於前往傷者就醫之醫院處理之警員尚不知何人
    犯罪前，主動坦承其為肇事者，有高雄市○○○○○道路交
    通事故肇事人自首情形紀錄表1 份在卷可憑（見警卷第12頁
    ），堪認符合自首之要件，得依刑法第62條前段規定，減輕
    其刑。原審以被告罪證明確，並審酌其未盡相當之注意，致
    告訴人受有上開傷勢，迄未與告訴人達成和解，暨考量其坦
    承犯行之態度、品行、智識程度、生活狀況、犯罪所生危害
    等一切情狀，依刑事訴訟法第449 條第1 項前段、第3 項、
    第454 條第2 項，刑法第284 條第1 項前段、第62條前段、
    第41條第1 項前段，刑法施行法第1 條之1 ，逕以簡易判決
    量處拘役58日，並諭知以新臺幣1,000 元折算1 日之易科罰
    金折算標準，認事用法並無違誤，量刑亦稱妥適。檢察官雖
    循告訴人之請求，上訴指摘被告未曾探訪告訴人傷勢、亦未
    給付分文，毫無悔意，且有脫產之嫌，然查，被告業於本院
    審理中與告訴人達成和解，並已履行部分和解條件，此見本
    院99年9 月30日審判筆錄即明（見簡上卷第44頁），顯見被
    告並非脫產而拒不賠償之人，是上訴人即檢察官以前揭理由
    執為上訴，指摘原判決不當，為無理由，應予駁回。
三、末查被告前未曾因故意犯罪受有期徒刑以上刑之宣告，有臺
    灣高等法院被告前案紀錄表1 份附卷可憑，茲念其坦承過失
    ，犯後並於本院審理中與告訴人達成和解，頗具悔意，告訴
    人亦於本院審理時當庭表示願原諒被告，且狀請本院予被告
    緩刑等節，有本院99年9 月30日審判筆錄、刑事陳述狀各1
    份附卷可考（見簡上卷第34、44頁），諒其經此偵、審程序
    及刑之宣告，應知所警惕，而無再犯之虞，復考量刑罰之執
    行對被告履行和解條件未見助益，反恐生阻礙，故認對其宣
    告之刑以暫不執行為適當，爰依刑法第74條第1 項第1 款之
    規定，併予宣告緩刑2 年，以啟自新。
據上論斷，應依刑事訴訟法第455 條之1 第1 項、第3 項、第36
8 條、第364 條，刑法第74條第1 項第1 款，判決如主文。
本案經檢察官張媛舒到庭執行職務
中    華    民    國    99    年    10    月    14    日
                  交通法庭審判長法  官  黃蕙芳
                                法  官  楊智守
                                法  官  陳筱雯
以上正本證明與原本無異。
不得上訴。
中    華    民    國    99    年    10    月    14    日
                                書記官  陳建琪
附錄本案論罪科刑法條：
刑法第284條第1 項
因過失傷害人者，處6月以下有期徒刑、拘役或5 百元以下罰金。
致重傷者，處1年以下有期徒刑、拘役或5 百元下罰金。

司法院資訊處製作；財團法人民間司法改革基金會備份。
